【裁判字號】    90,家抗,45
【裁判日期】    900524
【裁判案由】    收養子女
【裁判全文】
臺灣高等法院高雄分院民事裁定  九十年度家抗字第四五號
      抗  告  人
      即收養人    甲○○
                  即周承賢）.
右抗告人因收養子女事件，對於中華民國九十年四月十六日台灣高雄地方法院八十八
年度養聲字第五五六號所為裁定提起抗告，本院裁定如左：
    主    文
原裁定廢棄。
甲○○收養Mr.Karma Somtem Lama為養子，准予認可。
聲請及抗告程序費用均由抗告人負擔。
    理    由
一、本件抗告人於原法院聲請意旨略以：收養人甲○○（民國○○○年○月○○日生
    ），因無子，願收養未婚之尼泊爾國人Mr.Karma Somtem Lama（即周承賢，西元
    一九七０年三月三日生）為養子，經被收養人Mr.Karma Somtem Lama及其父母同
    意，並簽訂收養契約書，爰依法聲請認可等語，並提出收養契約書、收養人戶籍
    謄本、身分證影本、被收養人護照影本、經中華民國駐新德里台北經濟文化中心
    認證之加德滿都市自治區出生證明及戶籍謄本各一件為證。
二、查本件收養人甲○○係中華民國人，被收養人Mr.Karma Somtem Lama係外國人，
    其收養關係自應依涉外民事法律適用法之規定，適用準據法。依涉外民事法律適
    用法第十八條第一項規定：「收養之成立及終止，依各該收養者被收養者之本國
    法」。經查本件被收養人係尼泊爾國人，得否被收養，依上開規定，自須依尼泊
    爾國之法律。經原法院轉請台灣高等法院函請囑託我國駐印度代表處查詢尼泊爾
    國有關收養法規結果，覆稱：尼泊爾國並無有關收養問題之明確法律規定，本件
    聲請人所提尼泊爾國地方政府出具之出生證明及戶籍謄本，與收養案件並無直接
    關連。並以尼泊爾國政府不承認雙重國籍，倘收養行為涉及喪失尼泊爾國國籍等
    節，須由尼泊爾國內政部（Ministry of Home Affairs）出具N0 OBJECTION（即
    不反對）證明，始為有效乙節，有我國駐印度代表處八十九年九月七日（八九）
    印度字第二三八號函在卷可稽。依我國國籍法第二條第四款規定，為中國人之養
    子者，取得中華民國國籍，是本件收養結果，足使被收養人因取得中華民國國籍
    而具雙重國籍，而尼泊爾國不承認雙重國籍，自須由尼泊爾國內政部（Ministry
    of Home Affairs）對本件收養事件出具NO  OBJECTION證明。查抗告人於本院已
    據提出尼泊爾國內政部區域行政處加德滿都就被收養人於取得外國國籍後，其尼
    泊爾國籍將依法廢止之聲明資料為證，足認尼泊爾國已就本件收養出具未反對之
    證明，且被收養人之本生父母已同意本件收養，及被收養人之兄Mr.Buga Lama亦
    願為其家人目前生活負起一切責任，有抗告人提出經尼泊爾國外交部蓋印驗證之
    戶籍謄本資料及尼泊爾國內政部區域行政處加德滿都出具之聲明資料為證，自無
    對本生父母不利之情形。故本院認本件收養事件，應准予認可。原裁定駁回抗告
    人之聲請，尚有未合。抗告意旨指摘原裁定不當，求予廢棄，為有理由，爰廢棄
    原裁定，裁定如主文所示。
據上論結，本件抗告為有理由，爰依非訟事件法第八條第一項前段、第十條、第二十
八條，民事訴訟法第四百九十二條第二項、第九十五條、第八十五條第一項但書，裁
定如主文。
中      華      民      國    九十    年      五      月    二十四    日
                                      臺灣高等法院高雄分院民事第三庭
~B1審判長法官  張國彬
~B2      法官  賴玉山
~B3      法官  徐文祥
右為正本係照原本作成。
如對本裁定再抗告，須於裁定送達後十日內向本院提出再抗告狀，並應繳納再抗告費
新台幣四十五元。
中      華      民      國    九十      年      五      月  二十五      日
~B法院書記官  郭榮芳
                                                                        Ｆ


司法院資訊處製作；財團法人民間司法改革基金會備份。
